臺灣高雄地方法院民事裁定
111年度抗字第164號
抗  告  人  鍾宥姍
            連婉蓁
上列抗告人因與相對人邱雪萍間等本票裁定聲請事件，對於民國
111年11月14日本院111年度司票字第10446號民事裁定提起抗告
，裁定如下：
    主  文
抗告駁回。
抗告程序費用新臺幣壹仟元由抗告人連帶負擔。
    理  由
一、抗告意旨略以：抗告人係受詐欺而簽發原裁定所示之本票（
    下稱系爭本票）。抗告人前以抗告人連婉蓁所有建物，向第
    三人新鑫股份有限公司抵押貸款，因約定利息較高，另經友
    人介紹第三人杜裕豐尋求代償增貸，抗告人即在杜裕豐準備
    之本票簽名，不臆遭其所騙，造成重大損失。故已依民法第
    92條規定撤銷系爭本票發票行為。又杜裕豐借款方案利率高
    於民法第205條規定，抗告人迄未取得任何款項，系爭本票
    之債權不存在等語，並聲明求為廢棄原裁定。
二、按執票人向本票發票人行使追索權時，得聲請法院裁定後強
    制執行。又二人以上在票據上共同簽名時，應連帶負責。票
    據法第123條、第5條第2項分別定有明文。又本票執票人依
    上開規定，聲請法院裁定准許對發票人強制執行係屬非訟事
    件程序，以審查強制執行准許與否，並無確定實體上法律關
    係存否之效力，如發票人就票據債務之存否有爭執時，應由
    發票人提起確認之訴，以資解決。
三、相對人主張其執有抗告人為發票人之系爭本票，並免除作成
    拒絕證書，詎屆期提示未獲付款，依票據法第123條聲請裁
    定准許強制執行等情，已據提出本票乙紙為證（司票卷頁11
    ），原裁定予以准許，即無不合。是則抗告論旨指摘原裁定
    不當，求予廢棄，縱認屬實，核係實體上法律關係存否之爭
    執，應由抗告人另行提訴請求確認，以資解決，本件非訟程
    序不得加以審究，仍應為准許強制執行之裁定。
四、綜上所述，相對人執系爭本票聲請裁定准予強制執行，為有
    理由，應予准許。則原裁定准予強制執行，並無違誤。抗告
    論旨指摘原裁定不當，求予廢棄，為無理由，應予駁回。
據上論結，本件抗告為無理由，依非訟事件法第44條、第46條、
第21條第2項、第24條第1項、民事訴訟法第495條之1第1項、第4
49條第1項、第95條、第85條第2項，裁定如主文。
中　　華　　民　　國　　111 　年　　12　　月　　12　　日
                      民事第一庭    
　    　　　  　　　　　　審判長法　官　蔣志宗
　　　　　                      法　官　趙  彬
　　　　　　　　　　　　        法　官　劉定安
以上正本係照原本作成。
如不服本裁定應於送達後10日內向本院提出再抗告狀（並按他造
當事人之人數附繕本），並繳納再抗告費新臺幣1千元。
再為抗告僅得以適用法規顯有錯誤為理由，並應委任律師為代理
人。
附註：
抗告人之配偶、三親等內之血親、二親等內之姻親，或抗告人為
法人、中央或地方機關時，其所屬專任人員具有律師資格並經法
院認適當者，亦得為第三審代理人。
抗告人或其法定代理人具有律師資格者及前項情形，應於提出抗
告或委任時釋明之。
中　　華　　民　　國　　111 　年　　12　　月　　12　　日
                                書記官  陳鈺甯